臺灣基隆地方法院簡易庭小額民事判決　　九十一年度基小字第四一○號
　　原　　　告　喜洋洋社區ＡＢＣＤ棟公寓大廈管理委員會
　　法定代理人　乙○○
　　被　　　告　甲○○
右當事人間請求給付管理費事件，本院判決如左：
　　主　　　文
被告應給付原告新臺幣壹萬伍仟伍佰元，及自民國九十一年六月二十九日起至清償日
止，按週年利率百分之五計算之利息。
訴訟費用新臺幣肆佰拾捌元由被告負擔。
本判決得假執行。
    事實及理由要領
一、原告起訴主張被告係喜洋洋社區ＡＢＣＤ棟公寓大廈之住戶，其所有之建物門牌
    號碼為基隆市○○街一○七巷七號二樓，依該社區住戶區分所有權人會議決議，
    該社區住戶之管理費自民國八十九年七月一日起至九十年六月三十日止，現住戶
    每戶每月收取新臺幣（下同）五百元，並應一次繳足半年共三千元之管理費；自
    九十年七月一日起則以各住戶之所有權狀坪數為基準，區分三十坪、四十坪及六
    十坪共三級收費標準（面積如未達四十坪，則以三十坪為計算標準，以下依此類
    推），每坪每月收取管理費十五元。被告之房屋登記坪數為五六‧四七坪（含附
    屬建物及共同使用部分之面積），依前開決議內容應以四十坪為收費標準，自九
    十年七月一日起，每月應繳管理費六百元。被告自九十年一月一日起至九十一年
    六月三十日止，共計積欠管理費一萬零二百元，已逾二期以上，迭經催討，被告
    均未置理，又該社區因象神颱風及納莉颱風造成機器設備之損失費用，依住戶區
    分所有權人多數決議之分擔方式，應由住戶與管理基金共同分擔（亦即全體住戶
    共同分擔二分之一費用，管理基金分擔二分之一費用），被告亦未繳交象神颱風
    每戶應分擔費用二千元及納莉颱風每戶應分擔費用三千三百元，為此訴請被告如
    數給付等語。被告則以其之所以拒繳管理費，係因原告管理委員會之帳目交代不
    清，且其未在納莉颱風災害修護金額來源同意表上簽名同意，當初開會係決議颱
    風災害損失應由管理基金全數負擔等語資為抗辯。
二、經查：
  (一)原告主張被告係該社區之現住戶，建物門牌號碼為基隆市○○街一○七巷七號二
    樓，依該社區住戶區分所有權人會議決議，該社區住戶之管理費自八十九年七月
    一日起至九十年六月三十日止，現住戶每戶每月收取五百元，並應一次繳足半年
    共三千元之管理費；自九十年七月一日起則以各住戶之所有權狀坪數為基準，區
    分三十坪、四十坪及六十坪共三級收費標準（面積如未達四十坪，則以三十坪為
    計算標準，以下依此類推），每坪每月收取管理費十五元，被告之房屋坪數係以
    四十坪為收費標準，自九十年七月一日起，每月應繳管理費六百元，被告自九十
    年一月一日起至九十一年六月三十日止，共計積欠管理費一萬零二百元之事實，
    業據其提出與主張相符之土地登記謄本、建物登記謄本、存證信函、公寓大廈管
    理組織報備證明、八十九年四月二十九日管理委員會會議紀錄、同年十二月五日
    區分所有權人會議紀錄、九十年六月十八日區分所有權人會議紀錄、同年十一月
    二十日管理委員會會議紀錄、被告積欠管理費之計算明細表等件為證，且為被告
    所不爭執，堪信原告此項主張為真實。
  (二)原告另主張該社區受象神颱風及納莉颱風侵襲所生之機器設備損失費用，依住戶
    區分所有權人多數決議之分擔方式，應由住戶與管理基金共同分擔（亦即全體住
    戶共同分擔二分之一費用，管理基金分擔二分之一費用），經計算結果象神颱風
    每戶應分擔費用二千元、納莉颱風每戶應分擔費用三千三百元之事實，業據原告
    提出前開八十九年十二月五日區分所有權人會議紀錄、九十年十一月二十日管理
    委員會會議紀錄、象神颱風災害損失分擔繳納清冊、納莉颱風災害修護金額來源
    同意表（即問卷調查表）等件為證。被告雖抗辯當初開會係決議颱風災害損失應
    由管理基金全數負擔，且其未在納莉颱風災害修護金額來源同意表上簽名同意等
    語，惟被告之抗辯既未據其提出相關證據證明之，且觀諸原告所提出之八十九年
    十二月五日區分所有權人會議紀錄第四點記載「總務報告：‧‧‧２針對這次風
    災（指象神颱風）設備損失費用支付方法如下：(1)全數金額由住戶分擔(2)全數金
    額由管理基金支出(3)住戶分擔1/2管理基金支出1/2經過各住戶意見調查統計結果
    ：贊成提案(1)者三十人。贊成提案(2)者二十一人。贊成提案(3)者三十五人。以多
    數人的意見（少數服從多數）採提案(3)，由住戶與管理基金共同分擔。‧‧‧繳
    費金額：每戶收取之金額為五千元（包含下半年度之管理費用）‧‧‧」，該決
    議過程與內容甚為明確，事後並經其中六十九戶住戶（全體住戶為九十五戶）簽
    名確認後繳納之，有象神颱風災害損失分擔繳納清冊為證，此外原告所提出之納
    莉颱風災害修護金額來源同意表經統計結果，亦有多達六十一戶贊成採方案三（
    即住戶分擔1/2、管理基金支出1/2）之方式分擔，已逾表決半數，縱使被告未於
    該同意表上簽名表示意見，亦不影響該表決結果，被告之抗辯不足採信，亦堪信
    原告此項主張為真實。
  (三)被告雖另抗辯原告管理委員會之帳目交代不清，故拒繳管理費。惟按公寓大廈之
    公共基金應設專戶儲存，並由管理負責人或管理委員會負責管理，其運用應依區
    分所有權人會議之決議為之，公寓大廈管理條例第十八條第三項定有明文，由此
    可知公寓大廈之管理費等公共基金，係依區分所有權人會議決議之用途作為公寓
    大廈共同使用，管理委員會僅係管理機關，並未取得公共基金之所有權。次按公
    寓大廈管理委員會之組織及選任應於規約中定之；管理委員、主任委員、及管理
    負責人任期為一年；管理委員會應向區分所有權人會議負責，並向其報告會務；
    而管理負責人、主任委員、或管理委員無正當理由未執行區分所有權人會議決議
    事項者，應由主管機關處以罰鍰，同法第二十七條第一項、第二項、第三十六條
    、第三十八條第五款亦規定甚明，管理委員會或管理委員既有執行區分所有權人
    會議決議事項之責，且應向區分所有權人會議負責，倘其執行決議不力、帳目交
    代不清或有其他違法情事，自得以區分所有權人會議之決議加以解任改選、依法
    訴追、求償或由主管機關對其處以罰鍰，至於管理費則係作為公寓大廈共同使用
    ，已如前述，自不得任由區分所有權人以管理委員會未善盡管理職責、帳目交代
    不清為由拒繳管理費，被告此項抗辯並無理由。
三、按區分所有權人或住戶積欠應繳納之公共基金或應分擔或其他應負擔之費用已逾
    二期或達相當金額，經定相當期間催告仍不給付者，管理負責人或管理委員會得
    訴請法院命其給付應繳之金額及遲延利息，公寓大廈管理條例第二十一條定有明
    文；又按遲延之債務，以支付金錢為標的者，債權人得請求依法定利率計算之遲
    延利息；對於利息，無須支付遲延利息；應付利息之債務，其利率未經約定，亦
    無法律可據者，週年利率為百分之五；給付有確定期限者，債務人自期限屆滿時
    起，負遲延責任；給付無確定期限者，債務人於債權人得請求給付時，經其催告
    而未為給付，自受催告時起，負遲延責任，其經債權人起訴，或依督促程序送達
    支付命令者，與催告有同一之效力，民法第二百三十三條第一項前段、第二項、
    第二百零三條、第二百二十九條第一項、第二項分別定有明文。從而，原告請求
    被告給付積欠之管理費一萬零二百元、颱風災害應分擔之費用五千三百元，合計
    一萬五千五百元，及自支付命令送達之翌日即九十一年六月二十九日起至清償日
    止，按週年利率百分之五計算之法定遲延利息，為有理由，應予准許。
四、本件係依小額訴訟程序為被告敗訴之判決，應依職權宣告假執行。
五、本件訴訟費用額四百三十八元（訴訟裁判費一百五十六元、送達郵費二百八十二
    元）由被告負擔。
中　　　華　　　民　　　國　　九十一　　年　　　九　　　月　　 十八 　　日
~B臺灣基隆地方法院基隆簡易庭
~B　　　　法　　　官　蔡佳玲
右為正本係照原本作成。
對於本件判決如有不服，應於收受送達後二十日內向本院提出上訴書狀，上訴於本院
合議庭，並按他造當事人之人數附俱繕本。
當事人之上訴，非以判決違背法令為理由不得為之，上訴狀應記載上訴理由，表明下
列各款事項：
（一）原判決所違背之法令及其具體內容。
（二）依訴訟資料可認為原判決有違背法令之具體事實。
中　　　華　　　民　　　國　　九十一　　年　　　九　　　月　　 二十 　　日
~B　　　　法院書記官　劉珍珍
